【裁判字號】    89,易,2353
【裁判日期】    890831
【裁判案由】    傷害
【裁判全文】
臺灣板橋地方法院刑事判決                        八十九年度易字第二三五三號
    公  訴  人  臺灣板橋地方法院檢察署檢察官
    被      告  乙○○
右列被告因傷害案件，經檢察官提起公訴（八十九年度偵字第五九一三號），本院判
決如左：
    主  文
乙○○傷害人之身體，處拘役拾日，如易科罰金，以佰元折算壹日。
    事  實
一、乙○○與甲○○原係男女朋友關係，二人於民國八十八年八月間分手，乙○○欲
    與甲○○復合，惟遭甲○○拒絕，心生不滿，竟基於傷害人身體之犯意，於八十
    九年十二月二十八日上午十時三十分許，在臺北縣板橋市○○路一六九號三樓樓
    梯間，將陳女推下二樓樓梯間，甲○○因此無法行走，乙○○將甲○○抱進四樓
    住處後，分別以拳頭、健身器材（未扣案）毆打甲○○之頭部、腳部，致甲○○
    受有後頭部、右足踝部血腫塊等傷害。
二、案經被害人甲○○訴由臺北縣警察局海山分局報請臺灣板橋地方法院檢察署檢察
    官偵查起訴。
    理  由
一、訊據被告乙○○固坦承於右揭時地騎乘機車附載告訴人甲○○返家，惟矢口否認
    有何傷害犯行，辯稱：當時與甲○○吵架，希望陳女與伊一起回鄉下才去找她，
    並未毆打她云云。惟查右揭犯罪事實，業據告訴人甲○○於警訊暨偵查中指訴綦
    詳，復有診斷證明書一紙在卷可稽，又告訴人不願與被告見面，被告透過其表妹
    編造理由始將告訴人約出來之情，業據被告所自承，足徵告訴人指訴其與被告業
    已分手，不願與被告繼續交往等語，尚有所據，告訴人既不願與被告再有任何牽
    連關係，除非有極端特殊狀況，當乏自傷以誣陷被告，再與其發生糾紛之可能。
    況依告訴人所提出之驗傷診斷證明書所載之應診日為八十八年十二月二十八日，
    與前開傷害情事發生之日為同一日，綜合前開各項積極事證，本院除認定被告有
    出手毆打告訴人成傷外，已無從另為其他有利被告之合理推斷，是被告所辯應係
    事後卸責之詞，不足採信，本件事證已明，被告犯行堪以認定。
二、核被告乙○○所為，係犯刑法第二百七十七條第一項之傷害罪。爰審酌被告前未
    有犯罪紀錄，有臺灣高等法院檢察署刑案紀錄簡覆表一件在卷可稽，因前女友不
    欲復合即動怒出手傷人、被害人傷害程度，另被告犯罪迄未與告訴人成立和解或
    賠償告訴人之損害，且否認犯行其態度非佳等一切情狀，量處如主文所示之刑，
    並諭知易科罰金之折算標準。至於被告持以毆傷告訴人之健身器材，並未扣案，
    且無證據證明係被告所有，自無法宣告沒收，附此敘明。
據上論斷，應依刑事訴訟法第二百九十九條第一項前段，刑法第二百七十七條第一項
、第四十一條，罰金罰鍰提高標準條例第一條前段、第二條，判決如主文。
本案經檢察官陳銘祥到庭執行職務
中      華      民      國八十九      年     八     月   三十一   日
                                      臺灣板橋地方法院刑事第六庭
                                          法  官  侯  志  融
右正本證明與原本無異。
如不服本判決應於送達後十日內向本院提出上訴狀。
                                          書記官  陳  淑  芳
中      華      民      國      八十九      年     九     月     四     日
附錄本案論罪科刑法條全文：
刑法第二百七十七條
傷害人之身體或健康者，處三年以下有期徒刑，拘役或一千元以下罰金。
犯前項之罪，因而致人於死者，處無期徒或七年以上有期徒刑；致重傷者，處三年以
上十年以下有期徒刑。


司法院資訊處製作；財團法人民間司法改革基金會備份。
